【裁判字號】    89,訴,1600
【裁判日期】    900615
【裁判案由】    毒品危害防制條例
【裁判全文】
臺灣高雄地方法院刑事判決                        八十九年度訴字第一六號
    公  訴  人  臺灣高雄地方法院檢察署檢察官
    被      告  甲○○
右列被告因違反毒品危害防制條例案件，經檢察官提起公訴（八十九年度偵字第一一
五三三號），本院判決如左：
    主  文
甲○○連續轉讓第二級毒品，累犯，處有期徒刑拾月。
    事  實
一、甲○○曾因傷害尊親屬案件，經本院判處有期徒刑五月確定，甫於民國八十七年
    九月八日執行完畢。詎甲○○仍不知警惕，於八十七年十月中旬間，基於轉讓第
    二級毒品安非他命之概括犯意，在高雄縣茄萣鄉○○村○○路○段一一九巷六號
    住處，連續三次無償轉讓少量第二級毒品安非他命予乙○○（另由檢察官依法偵
    辦）施用，嗣於八十七年十月二十三日下午五時三十分許，在前述住處，甲○○
    因施用毒品之犯行為警查獲，並扣得其所有之海洛因三包（合計淨重零點六五公
    克，包裝重零點九一公克）、安非他命一包（驗前毛重三點九七公克，驗後毛重
    三點九二公克）、注射針筒三支、吸管二支及燈泡一個，始得知上情。
二、案經台灣高雄地方法院檢察署檢察官自動檢舉偵查起訴。
    理  由
一、本院訊據被告甲○○矢口否認有何於右揭時地轉讓第二級毒品予乙○○之犯行，
    辯稱：「我沒有轉讓安非他命給乙○○，他有向我要，我沒有給他」云云，惟查
    ，被告已於警訊中自承：「（乙○○指證向你索取安非他命吸食，你作何解釋？
    ）我花錢買毒品來免費提供乙○○吸食，（你有無提供住宅為他人吸毒場所？）
    有讓乙○○在住宅內吸食毒品安非他命。」，復於偵查中亦自承：「（曾將安非
    他命予乙○○？）八十七年十月間在我住處交一點點給他，（乙○○交多少錢給
    你？）沒有，他向我要，我才給他，我們是好友，（給乙○○幾次安非他命？）
    他向我要三次，第一次是十多天前我在住處給他，第二次是一星期前在我家向我
    要。」等語，是被告於警訊及偵查中，均已明確自承於前述時地有轉讓第二級毒
    品安非他命三次予乙○○施用之犯行，核與證人乙○○於警訊及本院審理中均證
    稱：「我有向甲○○要安非他命吸食，我向他要，他就給我免費吸食三次。」等
    語相符，此外，復有被告所有毒品海洛因三包（合計淨重零點六五公克，包裝重
    零點九一公克）、安非他命一包（驗前毛重三點九七公克，驗後毛重三點九二公
    克）及供施用毒品之器具注射針筒三支、吸管二支及燈泡一個等扣案可資佐證，
    且前述毒品經送驗後確係第一、二級毒品海洛因及安非他命，分別有法務部調查
    局鑑定通知書及高雄醫學院附設中和紀念醫院檢驗報告單各一紙在卷可憑，雖被
    告復辯稱：警訊筆錄是警員自己說的，且伊於偵查中意識模糊不清楚自己說什麼
    云云，惟被告已自承警訊筆錄係親自簽名且警員並未刑求，且本院遍閱偵查筆錄
    之記載，被告於檢察官訊問時均未提及有何精神不佳之情形，是被告前述就警訊
    及偵查中之自白並非出於自由意識之辯解，僅係事後卸責之詞，不足採信，被告
    於警訊及偵查中之供述均係基於正常精神狀態下所為，應可認定。綜上所述，被
    告於警訊及偵查中之自白均係於自由意識下所為，自屬可採，且與證人乙○○於
    警訊及本院審理中證述之情節相符，復有扣案之前述被告所有毒品海洛因三包、
    安非他命一包及施用毒品器具注射針筒三支、吸管二支及燈泡一個等在卷可憑，
    是被告前述所辯，無非事後推卸之詞，不足為採，其有於右揭時地連續三次轉讓
    第二級毒品安非他命予乙○○之犯行，足堪認定。
二、核被告所為，係犯毒品危害防制條例第八條第二項之轉讓第二級毒品罪。被告先
    後三次轉讓第二級毒品之犯行，時間緊接，方法相同，觸犯構成要件相同之罪名
    ，顯係基於概括犯意為之，應依連續犯規定論以一罪，並依法加重其刑。又被告
    曾因傷害尊親屬案件，經本院判處有期徒刑五月確定，並於八十七年九月八日執
    行完畢，此有台灣高雄地方法院檢察署刑案資料查註紀錄表一份在卷可查，被告
    受有期徒刑之執行完畢，五年內再犯本件有期徒刑以上之罪，為累犯，應依法加
    重其刑，並遞加重之。爰審酌被告犯後仍飾詞卸責，顯見並無悔意，及所轉讓毒
    品之種類、數量、次數與其他一切情狀，量處如主文所示之刑。另扣案之海洛因
    三包（合計淨重零點六五公克，包裝重零點九一公克）、安非他命一包（驗前毛
    重三點九七公克，驗後毛重三點九二公克）、注射針筒三支、吸管二支及燈泡一
    個，雖均係被告所有，而注射針筒三支、吸管二支及燈泡一個，係被告及證人乙
    ○○施用毒品之器具，均業據被告供承在卷，惟本案被告係觸犯轉讓第二級毒品
    安非他命予證人乙○○施用之犯行，並非施用毒品，而被告轉讓予證人乙○○施
    用之第二級毒品安非他命，因證人乙○○施用後已不復存在，是本案警方所扣案
    之前述第一、二級毒品及注射針筒等器具，應係被告所施用之毒品及施用毒品時
    所使用之器具，與本案並無關連，本院無從將其宣告沒收，惟前述毒品均屬違禁
    物，應另行由檢察官依法聲請法院單獨宣告沒收，併此敘明。
據上論斷，應依刑事訴訟法第二百九十九條第一項前段，毒品危害防制條例第八條第
二項，刑法第十一條、第五十六條、第四十七條，判決如主文。
本案經檢察官洪信旭到庭執行職務。
中      華      民      國      九十      年      六      月    十五    日
                                  臺灣高雄地方法院刑事第三庭
                                          審判長法  官   宋  明  中
                                                法  官   柯  彩  燕
                                                法  官   呂  憲  雄
右正本證明與原本無異。
如不服本判決，應於判決送達後十日內，向本院提出上訴狀。
                                                書記官   許  麗  珠
中      華      民      國      九十      年      六      月    十九    日
附錄本判決論罪科刑之法條：
毒品危害防制條例第八條第二項
  轉讓第二級毒品者，處六月以上五年以下有期徒刑，得併科新台幣七十萬元以下罰
  金。


司法院資訊處製作；財團法人民間司法改革基金會備份。
